臺灣高雄地方法院刑事判決　　　　　　　 96年度訴字第804號
公　訴　人　臺灣高雄地方法院檢察署檢察官
被　　　告　乙○○
選任辯護人　吳春生律師
　　　　　　許龍升律師
上列被告因毒品危害防制條例案件，經檢察官提起公訴（96年度
偵字第1489號）後，被告認罪，本院合議庭裁定由受命法官獨任
行簡式審判程序，並經檢察官聲請改依協商程序，判決如下：
    主    文
乙○○轉讓第二級毒品，處有期徒刑陸月，如易科罰金，以銀元
佰元即新台幣玖佰元折算壹日。扣案之第二級毒品MDMA拾伍顆
，均沒收銷燬之；第四級（現第三級）毒品硝甲西泮貳拾柒顆、
空香菸盒壹只，均沒收。
    事實及理由
一、犯罪事實：
  (一)乙○○明知MDMA（俗稱搖頭丸）及硝甲西泮（Nimetazepam
    ，俗稱一粒眠，又俗稱紅豆，原屬第四級毒品，於民國95年
    8 月8 日經行政院公告修正為第三級毒品），為毒品危害防
    制條例公告列管之第二級毒品、第四級毒品，不得擅自轉讓
    、持有，竟於95年6 月10日晚上11時許，在其位於高雄縣湖
    內鄉○○路○ 段152 號住處前，將置放在香菸空盒內之第二
    級毒品MDMA16顆及第四級毒品硝甲西泮28顆（未達公告加重
    其刑之數量），無償轉讓予李禹慶（業經臺灣臺南地方法院
    檢察署檢察官聲請簡易判決處刑）持有。嗣於95年6 月11日
    凌晨0 時15分許，李禹慶持上揭毒品為警在臺南市○區○○
    路2 段262 號前查獲，並扣得李禹慶所持有之上開毒品（檢
    驗後剩餘MDMA15顆及硝甲西泮27顆）及空香菸盒1 只，始查
    悉上情。
  (二)案經臺灣高雄地方法院檢察署檢察官主動檢舉偵查起訴。
二、證據：
  (一)卷附之乙○○於偵查及本院審理中之供述。
  (二)卷附之李禹慶於警詢之證述、於檢察官偵訊中之具結證述各
    1 份。
  (三)卷附之台南市政府警察局第六分局扣押筆錄、扣押物品目錄
    表、扣押物品收據各1 份。
  (四)卷附之李禹慶現場查獲照片4 紙。
  (五)卷附之行政院衛生署管制藥品管理局95年7 月31日鑑定書1
    份（驗前粉紅色圓形錠16顆，檢出第二級毒品MDMA成分，驗
    後剩餘15顆；驗前土黃色圓形錠28顆，檢出當時第四級毒品
    硝甲西泮Nimetazepam 成分，驗後剩餘27顆）。
  (六)臺灣高雄地方法院檢察署協商合意書1 份。
  (七)卷附之台灣高等法院被告前案紀錄表、本院院內索引卡紀錄
    報表各1 份。
三、本件被告所犯係死刑、無期徒刑、最輕本刑為3 年以上有期
    徒刑以外之罪，其於準備程序中就被訴事實為有罪之陳述，
    經法官告知簡式審判程序之旨，並聽取公訴人及被告之意見
    後，本院合議庭認無不得或不宜改依簡式審判程序進行之情
    事，依刑事訴訟法第273 條之1 第1 項、第284 條之1 規定
    ，裁定本件進行簡式審判程序，合先敘明。
四、按被告行為後，如附表所示刑法第41條第1 項關於易科罰金
    折算標準之規定，業經修正變更，並俱於95年7 月1 日正式
    施行。經整體綜合比較修正前、後規定之結果，因修正後規
    定易科罰金之折算標準較高，自以修正前刑法第41條第1 項
    之規定對於被告較為有利，依刑法第2 條第1 項前段，應以
    被告行為時即修正前之法律，為本件被告論罪科刑及定易科
    罰金折算標準之依據。再想像競合犯認新法第55條但書係科
    刑之限制，為法理之明文化，非屬法律變更（參最高法院95
    年度第21次刑事庭決議），合予敘明。
五、被告乙○○轉讓上開第二、四級毒品前，持有毒品之低度行
    為，為轉讓之高度行為所吸收，不另論罪。再被告以一轉讓
    行為，同時觸犯轉讓第二級毒品罪及轉讓第四級毒品罪，構
    成想像競合犯，依現行刑法第55條第1 項規定，應從一重之
    轉讓第二級毒品罪論處。又本件經檢察官與被告於審判外達
    成協商之合意，且被告已認罪，所犯為毒品危害防制條例第
    8 條第2 項、第4 項之轉讓第二級毒品罪、轉讓第四級毒品
    罪，其合意內容為：「被告乙○○願受科處有期徒刑6 月，
    並諭知易科罰金標準，不宣告緩刑」。經查，上開協商合意
    並無刑事訴訟法第455 條之4 第1 項所列情形之一，檢察官
    聲請改依協商程序而為判決，本院爰不經言詞辯論，於協商
    合意範圍內為協商判決（及扣案之第二級毒品MDMA15顆，依
    毒品危害防制條例第18條第1 項前段規定，不問屬於犯人即
    被告與否，諭知均沒收銷燬之；硝甲西泮27顆屬列管之毒品
    係違禁物、供被告犯罪所用之空香菸盒1 只，各依刑法第38
    條第1 項第1 、2 款規定，併宣告均沒收），合予敘明。
六、應適用之法條：刑事訴訟法第273 條之1 第1 項、第284 條
    之1 、第455 條之4 第2 項、第455 條之8 ，毒品危害防制
    條例法第8 條第2 項、第4 項、第18條第1 項前段，刑法第
    11條、第2 條第1 項前段、第55條、第38條第1 項第1 款、
    第2 款，修正前刑法第41條第1 項前段，廢止前罰金罰鍰提
    高標準條例第2 條，現行法規所定貨幣單位折算新台幣條例
    第2 條。
七、本判決除有刑事訴訟法第455 條之4 第1 項第1 款、第2 款
    、第4 款、第6 款、第7 款所定情形之一，或違反同條第2
    項規定者外，不得上訴。
八、如不服本件判決，得自收受判決送達之翌日起10日內，向本
    院提出上訴書狀，上訴於第二審法院。
本案檢察官甲○○到庭執行職務。
中　　華　　民　　國　　96　　年　　5 　　月　　31　　日
                  刑事第二庭    法  官  李昆南
以上正本證明與原本無異。
如不服本判決，應於送達後10日內，向本院提出上訴狀。
中　　華　　民　　國　　96　　年　　5 　　月　　31　　日
                                書記官  黃美玲
附錄本判決論罪之法條：
毒品危害防制條例第8條第2項、第4項
轉讓第二級毒品者，處6月以上5年以下有期徒刑，得併科新臺幣
70萬元以下罰金。
轉讓第四級毒品者，處1 年以下有期徒刑，得併科新臺幣10萬元
以下罰金
附表：
┌──────┬─────────────┬─────────────┬───────┬────┐
│相關變更條文│行為時法（下稱舊法）之內容│裁判時法（下稱新法）之內容│比  較  理  由│比較結果│
├──────┼─────────────┼─────────────┼───────┼────┤
│【易科罰金折│犯最重本刑為5 年以下有期徒│犯最重本刑為5 年以下有期徒│易科罰金折算標│舊法易科│
│算標準變更】│刑以下之刑之罪，而受6 個月│刑以下之刑之罪，而受6 個月│準由銀元300 元│罰金之折│
│修正前刑法第│以下有期徒刑或拘役之宣告…│以下有期徒刑或拘役之宣告者│即新臺幣900 元│算標準較│
│41條第1 項前│得以（銀元，下同）1 元以上│，得以新臺幣1 千元、2 千元│，提高為以新臺│低，較為│
│段、修正前罰│3 元以下折算1 日，易科罰金│或3 千元折算1 日，易科罰金│幣1 千元、2 千│有利。  │
│金罰鍰提高標│。依刑法第41條易科罰金…就│。                        │元或3 千元折算│        │
│準條例第2 條│其原定數額提高為100 倍折算│                          │1日 。        │        │
│→現行刑法第│1 日；法律所定罰金數額未依│                          │              │        │
│41條第1 項前│本條例提高倍數，或其處罰法│                          │              │        │
│段          │條無罰金刑之規定者，亦同。│                          │              │        │
└──────┴─────────────┴─────────────┴───────┴────┘
